# 企业建立一基金（有限合伙企业）形式，为持有某公司 35% 股权，

提问人：noryang 时间：2021-10-28 12:33:05
《企业会计准则第 2 号——长期股权投资》第三条（ 2 ）风险投资机构、共同基金以及类似主体持有的、在初始确认时按照《企业会计准则第 22 号——金融工具确认和计量》的规定以公允价值计量且其变动计入当期损益的金融资产，投资性主体对不纳入合并财务报表的子公司的权益性投资，以及本准则未予规范的其他权益性投资，适用《企业会计准则第 22 号——金融工具确认和计量》。
简而言之，非投资性主体的“三无”投资（无控制、无共同控制、无重大影响），投资性主体的投资，用金融工具准则。
基于目前的持股比例和董事安排，要用金融工具，认定甲企业为投资性主体即可。
根据《企业会计准则第 33 号——合并财务报表》第二十二条 当母公司同时满足下列条件时，该母公司属于投资性主体：
（一）该公司是以向投资者提供投资管理服务为目的，从一个或多个投资者处获取资金；
（二）该公司的唯一经营目的，是通过资本增值、投资收益或两者兼有而让投资者获得回报；
（三）该公司按照公允价值对几乎所有投资的业绩进行考量和评价。
第二十三条 母公司属于投资性主体的，通常情况下应当符合下列所有特征：
（一）拥有一个以上投资；
（二）拥有一个以上投资者；
（三）投资者不是该主体的关联方；
（四）其所有者权益以股权或类似权益方式存在。

回答人：chenyiwei
这种思路是可以的，但对于此类专为一项投资而设立的合伙企业，且明确对被投资企业具有重大影响，参与经营决策的，直接这样认定的难度比较大。